臺灣板橋地方法院刑事判決　　　　　　　　　　　　　　九十三年度訴更字第四號
　　公　訴　人　臺灣甲○地方法院檢察署檢察官
　　被　　　告　丙○○
　　選任辯護人　吳奎新律師
右列被告因偽造有價證券等案件，經檢察官提起公訴（臺灣甲○地方法院檢察署九十
二年度偵緝字第六二號），臺灣甲○地方法院於中華民國九十二年六月三十日以九十
二年度訴字第二一一號判決管轄錯誤，經檢察官提起上訴，由臺灣高等法院於九十三
年三月十七日以九十二年度上訴字第三五一０號撤銷原判決，發回臺灣甲○地方法院
更為審理，經臺灣甲○地方法院於九十三年六月二十一日以九十三年度訴更（一）字
第三號判決管轄錯誤並移送本院審理，本院判決如左：
    主    文
丙○○意圖供行使之用，而偽造有價證券，處有期徒刑貳年。緩刑伍年。
偽造之支票號號為ＴＨ0000000號、發票日為民國八十七年四月一日、到期日
為民國八十七年六月一日、發票人為乙○○之本票壹紙沒收。
    犯罪事實
一、丙○○因投資房地產欠缺資金，竟基於意圖為自己不法所有及意圖供行使之用而
    偽造有價證券之犯意，透過友人介紹認識丁○○○並佯稱其係乙○○本人，復為
    提供擔保及增加債信俾以向丁○○○借款，未得乙○○之同意，於民國八十七年
    四月一日，在臺北縣三重市○○○路某處，擅自以乙○○名義簽發支票號碼為Ｔ
    Ｈ0000000號、發票日為八十七年四月一日、到期日為八十七年六月一日
    、面額為新臺幣（下同）二十萬元本票乙張，並在該本票發票人欄內偽造「乙○○」之署押二枚（簽名及捺指印各乙枚）後，持交予不知情之丁○○○借款二十
    萬元，丁○○○不疑有他，遂如數借款予丙○○，足以生損害於乙○○及丁○○○。嗣經丁○○○持右揭本票向乙○○本人追索，始知受騙而查悉上情。
二、案經丁○○○訴由臺灣甲○地方法院檢察署檢察官偵查起訴，經臺灣甲○地方法
    院判決管轄錯誤並移送本院審理。
    理    由
一、右揭犯罪事實，業據被告丙○○於本院審理時自白不諱（見本院九十三年十月十
    五日審判筆錄），復經告訴人丁○○○於偵查中及本院詢問時指訴綦詳，並據證
    人乙○○於偵查中證述明確（見臺灣桃園地方法院檢察署九十一年度偵緝字第五
    五五號偵查卷第三十二頁反面、第四十六頁反面及臺灣甲○地方法院檢察署九十
    二年度偵緝字第六二號偵查卷第十頁），另有前開偽造支票影本乙紙附卷可資佐
    證，足徵被告自白與事實相符。本案事證明確，被告犯行堪以認定，應予依法論
    罪科刑。
二、核被告所為，係犯刑法第二百零一條第一項之意圖供行使之用而偽造有價證券罪
    及同法第三百三十九條第一項之詐欺取財罪。被告偽造「乙○○」署押（包括簽
    名及捺指印）係偽造有價證券之部分行為，其行使偽造有價證券之低度行為應為
    偽造有價證券之高度行為所吸收，均不另論罪。又按行使偽造有價證券，以取得
    票面價值之對價，固不另論詐欺罪，但如以偽造之有價證券供作擔保或作為新債
    清償而取得款項，則其取得款項之行為，乃係行使偽造有價證券以外之另一行為
    ，二者有方法結果關係，應論以詐欺罪之牽連犯（最高法院六十二年度第一次刑
    庭庭長會議決議及八十六年度臺上字第四六一０號判例意旨參照）。查本案被告
    將右揭偽造本票持交丁○○○供作擔保之用而向其借款，該借款行為應係行使偽
    造有價證券以外之另一詐欺行為，是其所犯偽造有價證卷、詐欺取財二罪間，有
    方法目的之牽連關係，應依刑法第五十五條後段規定論以較重之意圖供行使之用
    而偽造有價證券罪；公訴意旨認不另論以詐欺罪乙節，容有誤會。復查被告冒用
    其兄乙○○名義簽發右揭本票之目的僅為強化並證明其還款能力，其本身既無逃
    避債務之意，犯罪情節及惡性非屬重大，本院因認被告純係一時誤念致罹刑典，
    其犯罪情狀尚可憫恕，若處以法定最低本刑有期徒刑三年，仍嫌過重，爰依刑法
    第五十九條規定減輕其刑。爰審酌被告犯罪動機、目的、手段、業與告訴人達成
    和解並清償欠款以及犯罪後坦承犯行之態度等一切情狀，量處如主文所示之刑，
    以示懲敬。又被告未曾受有期徒刑以上刑之宣告，有臺灣高等法院被告全國前案
    紀錄表乙件在卷足憑，其因一時失慮，偶罹刑典，經此偵審程序及刑之宣告等教
    訓後，當知警惕，應無再犯之虞，本院認所宣告之刑，以暫不執行為適當，爰依
    刑法第七十四條第一款規定併予宣告緩刑五年，以啟自新。
三、偽造之支票號碼為ＴＨ0000000號、發票日為八十七年四月一日、到期日
    為八十七年六月一日、面額為二十萬元、發票人為乙○○之本票乙紙，不問屬於
    犯人與否，應依刑法第二百零五條規定併予宣告沒收之。
據上論斷，應依刑事訴訟法第二百九十九條第一項前段，刑法第二百零一條第一項、
第三百三十九條第一項、第五十五條、第五十九條、第七十四條第一款、第二百零五
條，罰金罰鍰提高標準條例第一條前段，判決如主文。
本案經檢察官陳鴻濤到庭執行職務
中　　　華　　　民　　　國　　九十三　　年　　　十　　　月　　二十九　　日
                                    臺灣板橋地方法院刑事第九庭
                                        審判長法　官　胡　堅　勤
                                              法　官　李　君　豪
                                        　　　法  官  王　瑜　玲
右正本證明與原本無異。
如不服本判決，應於判決送達後十日內向本院提出上訴狀（應附繕本），上訴於臺灣
高等法院。
                                              書記官  黃  頌  棻
中　　　華　　　民　　　國　　九十三　　年　　　十　　　月　　二十九　　日
附錄本案論罪科刑法條全文：
中華民國刑法第二百零一條
意圖供行使之用，而偽造、變造公債票、公司股票或其他有價證券者，處三年以上十
年以下有期徒刑，得併科三千元以下罰金。
行使偽造、變造之公債票、公司股票或其他有價證券，或意圖供行使之用，而收集或
交付於人者，處一年以上七年以下有期徒刑，得併科三千元以下罰金。
中華民國刑法第三百三十九條
(普通詐欺罪)
意圖為自己或第三人不法之所有，以詐術使人將本人或第三人之物交付者，處五年以
下有期徒刑、拘役或科或併科一千元以下罰金。
以前項方法得財產上不法之利益或使第三人得之者，亦同。
前二項之未遂犯罰之。
